sk-SK: Športový tovar > Atletika > Krasokorčuľovanie a hokej > Hokejové ochranné pomôcky > Hokejové chrániče ramien a hrudníka: Hokejové chrániče hrudníka; Hokejové chrániče ramien
ja: スポーツ用品 > スポーツ競技 > フィギュアスケート・アイスホッケー用品 > アイスホッケー用プロテクター > アイスホッケー用ショルダーパッド・プロテクター: ホッケー用チェストプロテクター; ホッケー用ショルダーパッド
vi: Dụng cụ thể thao > Điền kinh > Trượt băng nghệ thuật và khúc côn cầu > Đồ bảo vệ môn khúc côn cầu > Bảo vệ ngực và đệm vai khúc côn cầu: Đệm bảo vệ ngực khúc côn cầu; Đệm bảo vệ vai khúc côn cầu
fi: Urheilutarvikkeet > Urheilu > Taitoluistelu ja jääkiekko > Jääkiekkosuojat > Jääkiekon hartiasuojat: Jääkiekon rintasuojat; Jääkiekon hartiasuojat
en: Sporting Goods > Athletics > Figure Skating & Hockey > Hockey Protective Gear > Hockey Shoulder Pads & Chest Protectors: Hockey Chest Protectors; Hockey Shoulder Pads
bg-BG: Спортни стоки > Спортни занимания > Фигурно пързаляне и хокей > Защитна екипировка за хокей > Подплънки за рамене и предпазители за гръдния кош за хокей: Протектори за гърди за хокей; Подплънки за рамене за хокей
ru: Спортивные товары > Соревновательный спорт > Хоккей и фигурное катание > Защитная экипировка для хоккея > Хоккейные нагрудники: Защита груди для хоккея; Хоккейные нагрудники
cs: Sportovní potřeby > Atletické sporty > Krasobruslení a hokej > Hokejové chrániče > Hokejové chrániče ramen a hrudi: Hokejové chrániče hrudi; Hokejové chrániče ramen
pt-PT: Artigos de desporto > Atividade desportiva > Hóquei e patinagem artística > Equipamento de proteção para hóquei > Protetores de peito e de ombros para hóquei: Proteções de peito de hóquei; Hombreiras de hóquei
sv: Sportartiklar > Idrott och sport > Konståkning och hockey > Skyddsutrustning för hockey > Axel- och bröstskydd för hockey: Bröstskydd för ishockey; Axelskydd för ishockey
nl: Sportartikelen > Lichaamssporten > Kunstrijden en ijshockey > Beschermende uitrusting voor ijshockey > Schouder- en borstbeschermers voor ijshockey: Borstbeschermers voor hockey; Schouderbeschermers voor hockey
zh-TW: 體育用品 > 競技體育 > 花式滑冰/冰上曲棍球 > 曲棍球護具 > 曲棍球護肩/護胸: 曲棍球護胸; 曲棍球護肩
zh-CN: 体育用品 > 田径 > 花样滑冰与冰球 > 冰球护具 > 冰球肩膀衬垫/护胸: 冰球护胸; 冰球护肩
lt-LT: Sporto prekės > Atletika > Dailusis čiuožimas ir ledo ritulys > Ledo ritulio apsauginės priemonės > Ledo ritulio pečių pagalvėlės ir krūtinės apsaugos: Ledo ritulio krūtinės apsaugos; Ledo ritulio pečių apsaugos
it: Articoli sportivi > Sport > Pattinaggio di figura e hockey > Attrezzatura protettiva hockey > Protezioni per petto e spalle da hockey: Pettorine da hockey; Spalline da hockey
ko: 스포츠용품 > 운동 > 피겨 스케이팅/하키 > 하키 보호 장비 > 하키 어깨 보호대/가슴 보호대: 하키 가슴 보호대; 하키 어깨 패드
th: อุปกรณ์กีฬา > การกีฬา > สเกตลีลาและฮอกกี้ > อุปกรณ์ป้องกันของฮอกกี้ > ที่ป้องกันหน้าอกและไหล่ของฮอกกี้: ที่ป้องกันหน้าอกฮอกกี้; สนับไหล่ฮอกกี้
hr-HR: Sportska oprema > Atletika > Umjetničko klizanje i hokej > Zaštitna oprema za hokej > Hokejaški štitnici za ramena i prsa: Štitnici za prsa za hokej; Štitnici za ramena za hokej
pt-BR: Artigos esportivos > Artigos para prática de esportes > Patinação artística e hóquei > Equipamento de proteção de hóquei > Protetores de ombros e peito para hóquei: Protetores de peito de hóquei; Ombreiras de hóquei
el: Αθλητικά είδη > Αθλητισμός > Καλλιτεχνικό πατινάζ & χόκεϊ > Προστατευτικός εξοπλισμός χόκεϊ > Προστατευτικά ώμων & θώρακα χόκεϊ: Προστατευτικά στήθους χόκεϊ; Επωμίδες χόκεϊ
nb: Sportsutstyr > Friidrett > Kunstløp og hockey > Beskyttelsesutstyr for hockey > Skulderputer og brystbeskyttere for hockey: Brystbeskyttere for hockey; Skulderbeskyttere for hockey
pl: Sprzęt sportowy > Sport > Łyżwiarstwo figurowe i hokej > Ochraniacze hokejowe > Hokejowe naramienniki i ochraniacze tułowia: Ochraniacze klatki piersiowej do hokeja; Ochraniacze barków do hokeja
es: Equipamiento deportivo > Equipamiento para atletismo > Patinaje artístico y hockey > Equipo de protección de hockey > Hombreras y protectores de pecho para hockey: Protectores de pecho de hockey; Hombreras de hockey
da: Sportsartikler > Atletik > Kunstskøjteløb og ishockey > Hockey-beskyttelsesudstyr > Skulder- og brystbeskyttelse til ishockey: Brystbeskyttere til hockey; Skulderbeskyttere til hockey
sl-SI: Športna oprema > Šport > Umetnostno drsanje in hokej > Zaščitna oprema za hokej > Hokejski ščitniki za ramena in ščitniki za prsni koš: Hokejski ščitniki za prsni koš; Hokejski ščitniki za ramena
de: Sportartikel > Athletik > Eiskunstlauf & Hockey > Hockey-Schutzausrüstung > Hockey-Schulterpolster & -Brustpolster: Hockey-Brustschützer; Hockey-Schulterpads
tr: Spor Malzemeleri > Spor Ekipmanları > Artistik Paten ve Hokey > Hokey Koruyucu Ekipmanları > Hokey Omuz Pedleri ve Göğüs Koruyucuları: Hokey göğüs korumaları; Hokey omuzlukları
fr: Équipements sportifs > Divers sports > Patinage artistique et hockey > Équipement de protection de hockey > Épaulières et plastrons de hockey: Plastrons de hockey; Épaulettes de hockey
ro-RO: Articole sportive > Atletism > Patinaj artistic și hochei > Echipamente de protecție pentru hochei > Apărătoare pentru umeri și protecții pentru piept pentru hochei: Protecții de piept pentru hochei; Apărători de umăr pentru hochei
hu: Sportszerek > Atlétika > Műkorcsolya és jégkorong > Jégkorong-védőfelszerelés > Jégkorong-vállpárnák és -mellkasvédők: Jégkorong mellvédők; Jégkorong vállvédők